【裁判字號】    97,訴,271
【裁判日期】    970403
【裁判案由】    公共危險等
【裁判全文】
臺灣臺南地方法院刑事判決               97年度訴字第271號
公  訴  人  臺灣臺南地方法院檢察署檢察官
被      告  戊○○
                    （另案於臺灣臺南監獄臺南分監執行中）
上列被告因公共危險等案件，經檢察官提起公訴（九十六年度毒
偵字第一三七七三號、第一七四一四號、第一六０七一號），被
告於本院就被訴事實均為有罪之陳述，經聽取當事人之意見後，
合議庭裁定由受命法官獨任進行簡式審判程序，判決如下：
    主  文
戊○○竊盜，累犯，處有期徒刑捌月。又竊盜，累犯，處有期徒
伍月。又竊盜，累犯，處有期徒刑肆月。又犯詐欺得利罪，累犯
，處有期徒刑參月。又放火燒燬他人所有之自用小客車，致生公
共危險，累犯，處有期徒刑壹年陸月。又放火燒燬他人所有之自
用小客車，致生公共危險，累犯，處有期徒刑壹年陸月。應執行
有期徒刑貳年柒月。
    事  實
一、戊○○曾於民國（以下同）九十四年間，因公共危險案件，
    經本院判處有期徒刑一年二月確定，甫於九十六年二月四日
    縮短刑期執行完畢。猶不知悔改，分別於下列時、地，為下
    列行為：
  (一)戊○○原為臺南縣六甲鄉○○村○○街一四八號「竣揚資源
    企業行」回收場員工，意圖為自己不法之所有，利用持有該
    回收場大門鑰匙之機會，於九十六年六月二十三日上午六時
    許，持該鑰匙開門進入現無人居住之前開回收場內，先竊取
    甲○○所有車牌號碼296-PK號自小貨車後，再以該小貨車載
    運甲○○所有價值共約新臺幣（下同）四萬九千元之鋁製類
    鋁基座八塊（每塊約五十公斤）、鋁門窗條一批（重約三百
    公斤）外出，出售予不知情之曾龍金桃所經營位於臺南縣下
    營鄉○○路○段四一三巷五六號之「松根五金商行」，得款
    六千元。
  (二)戊○○於九十六年八月二十三日中午十二時許，見丙○○所
    有遭姓名年籍不詳之成年人所竊車牌號碼CD9-626號重機車
    一部，鑰匙未拔，停放在臺南縣下營鄉賀建村「水仙宮」前
    ，認有機可乘，竟生不法所有意圖，發動引擎後，竊取該機
    車得手。
  (三)戊○○於九十六年八月二十三日晚上六時許，明知身無分文
    ，並無支付餐飲費用之能力，竟圖白吃白喝，騎乘丙○○所
    有上開機車，前往張美玲所經營位於臺南縣下營鄉茅港村七
    一之六號「頂角橋小吃部」點食酒菜，致使張美玲誤信其有
    付帳能力而如數供應，餐畢無法付款，僅留下丙○○身份證
    及上開機車行車執照，意圖免除酒菜價金債務二千四百元。
  (四)郭順福於九十六年八月二十三日晚上九時許，酒後與友人發
    生口角，為發洩情緒，竟基於放火燒燬他人所有物之犯意，
    在臺南縣麻豆鎮○○路80號第五市場地下停車場東側，打開
    郭桂杏所有（由己○○使用），未鎖車門之車號TF-0155號
    自小客車車門，持車上之打火機點燃面紙後置放於駕駛座座
    椅上，隨即離去，任憑火勢加劇，火苗將該車座椅燒燬，並
    將周遭車內玻璃、車體燻黑、燒燬，致生公共危險。
  (五)戊○○於九十六年八月二十三日晚上十一時三十分許，復基
    於放火燒燬他人所有物之犯意，在上開停車場內，以自備機
    車鑰匙開啟李陳玉鶴所有（由乙○○使用）車牌號碼
    WS-3070號自小客車車門，且其所有之打火機（未扣案）點
    燃便條紙並置放在該車駕駛座座椅上，隨即離去，任憑火勢
    加劇，火苗將該車座椅燒燬，並將周遭車內玻璃、車門、車
    體燒燬、燻黑，致生公共危險。
二、案經甲○○、丙○○、己○○、乙○○分別訴由臺南縣警察
    局麻豆分局報請臺灣臺南地方法院檢察署檢察官偵查起訴。
    理  由
一、本案被告所犯係死刑、無期徒刑、最輕本刑為三年以上有期
    徒刑以外之罪，亦非屬高等法院管轄之第一審案件，其於準
    備程序程序進行中就被訴事實為有罪之陳述，經法官告知簡
    式審判程序之旨，並聽取公訴人及被告之意見後，由合議庭
    裁定進行簡式審判程序，故不受同法第一百五十九條第一項
    、第一百六十一條之二、第一百六十一條之三、第一百六十
    三條之一及第一百六十四條至第一百七十條所規定證據能力
    認定及調查方式之限制，合先敘明。
二、訊據被告戊○○對於上開犯行均坦承不諱，並有下列證據可
    資佐證：
  (一)犯罪事實(一)部分：
    1.證人甲○○、曾龍金桃證述。
    2.證人顏清河陳述。
    3.照片三十二張、錄影光碟一片
    4. 臺南縣警察局車輛協尋電腦出入單、臺南縣警察局車輛
       尋獲電腦輸入單影本各一紙。
  (二)犯罪事實(二)部分：
    1.證人丙○○證述。
    2.臺南縣警察局車輛尋獲電腦輸入單影本、贓物認領保管單
      各一紙。
  (三)犯罪事實(三)部分：
    1.證人余秋蘭、張美玲證述。
    2.扣案現場遺留之機車、行車執照。
  (四)犯罪事實(四)、(五)部分：
    1.證人己○○、郭桂杏、乙○○證述。
    2.電話號碼00-0000000號公用電話通聯紀錄查詢一紙、臺南
      縣119案件紀錄表二份、臺南縣消防局96年9月4日南縣消
      調字第0960010795號函及臺南縣消防局火災原因調查報告
      書1份、車牌號碼TP-0155號自小客車之火災現場照片11
      張、車牌號碼WS-3070號自小客車火災現場照片14張、前
      開市場現場及公用電話照片8張、119報案音檔光碟1片。
二、核被告所為如犯罪事實欄(一)、(二)部分，均係刑法第三百二十
    條第一項之竊盜罪。所為犯罪事實(三)部分，係犯刑法第三百
    三十九條第二項之詐欺得利罪。所為犯罪事實(四)、(五)部分，
    則均犯刑法第一百七十五條第一項之放火燒燬他人所有物罪
    。所犯上開竊盜罪（三罪）、詐欺得利罪、放火燒燬他人所
    有物罪（二罪），犯意各別，行為互殊，應予分論併罰。被
    告有如事實所示前科，有臺灣高等法院前案紀錄表在卷可稽
    。被告受有期徒刑執行完畢後，五年內故意再犯本案有期徒
    刑以上之罪，均為累犯，應加重其刑。爰審酌被告素行不佳
    ，竊盜、詐欺所用手段、被害人所受損害，暨僅因一時情緒
    失控，即放火燒燬他人所有之自用小客車，危害公共安全，
    惟被告於犯後雖坦承犯行，態度良好，顯有悔意等一切情狀
    ，各量處如主文所示之刑，並定其應執行之刑。扣案鑰匙半
    截，非被告所有，且非供放火犯行之用，業據被告供述在卷
    ，核與證人己○○證述相符；另被告持以燒燬車號WS-3070
    號自小貨車所用之打火機，為被告所有，亦據被告供承在卷
    ，惟並未扣案，為免執行困難，均不予宣告沒收，併為敘明
    。
據上論斷，應依刑事訴訟法第二百九十九條第一項前段，刑法
第三百二十條第一項、第三百三十九條第二項、第一百七十五條
第一項、第四十七條第一項、第五十一條第五款，刑法施行法第
一條之一判決如主文。
本案經檢察官丁○○到庭執行職務。
中    華    民    國    97    年    4    月     3     日
                  刑事第十四庭  法  官  林英志
以上正本證明與原本無異
如不服本判決應於收受本判後10日內向本院提出上訴書狀，並應
敘述具體理由。如未敘述上訴理由者，應於上訴期間屆滿後20日
內向本院補提理由書狀（均須按他造當事人之人數附繕本）「切
勿逕送上級法院」。
                                書記官  田富蓉
中    華    民    國    97    年    4    月     3     日
附錄本案論罪科刑法條全文：
刑法第320條第1項
意圖為自己或第三人不法之所有，而竊取他人之動產者，為竊盜
罪，處 5 年以下有期徒刑、拘役或 5 百元以下罰金。
刑法第339條第2項
意圖為自己或第三人不法之所有，以詐術使人將本人或第三人之
物交付者，處5年以下有期徒刑、拘役或科或併科1千元以下罰金
。
以前項方法得財產上不法之利益或使第三人得之者，亦同。
中華民國刑法第175條第1項
放火燒燬前二條以外之他人所有物，致生公共危險者，處 1 年以
上 7 年以下有期徒刑。


司法院資訊處製作；財團法人民間司法改革基金會備份。
